【裁判字號】    98,易,19
【裁判日期】    980220
【裁判案由】    傷害
【裁判全文】
臺灣臺北地方法院刑事判決                98年度易字第19號
公  訴  人  臺灣臺北地方法院檢察署檢察官
被      告  丙○○
上列被告因傷害案件，經檢察官提起公訴（97年度偵字第18938
號），本院判決如下：
    主  文
丙○○傷害人之身體，處拘役肆拾日，如易科罰金，以新台幣壹
仟元折算壹日。
    事  實
一、丙○○為臺北市大安區○○○路○ 段15號某私人經營之機械
    式收費停車場之職員。緣該停車場另一職員邱內政於民國97
    年6 月21日17時許，駕駛該停車場客戶之車輛，利用昇降機
    自該停車場車庫駛出交與客戶時，為避免造成後方道路阻塞
    ，丙○○遂以手勢指揮在後之甲○○所駕駛車號5T-803號貨
    車向左繞道駛過，引起甲○○之不滿而不予理會，丙○○憤
    而上前逕自開啟甲○○所駕駛該貨車之左方車門，甲○○遂
    下車與丙○○發生爭執，詎丙○○竟當場基於傷害之犯意，
    伸手將甲○○拉進該停車場昇降機內，2 人進而互相拉扯、
    毆打，甲○○因而受有左膝血腫、右肩紅腫（2×1公分）、
    左肩紅腫（3×2公分）、左上臂紅腫（8×2公分）等傷害，
    丙○○亦受有腹壁紅腫（7×4公分）、左手肘紅腫（3 處，
    分別為3×1公分、1×0.5公分、0.5×0.2公分）等傷害（甲
    ○○涉犯傷害罪嫌部分未據起訴）。
二、案經被害人甲○○訴由臺北市政府警察局大安分局報告臺灣
    臺北地方法院檢察署檢察官偵查起訴。
    理  由
一、訊據被告丙○○於警詢、檢察官偵訊及本院審理時，均坦承
    有於前揭時、地，因行車細故與告訴人甲○○發生爭執，及
    2 人在該車庫昇降機內互相拉扯、毆打等情，惟否認有逕自
    打開告訴人所駕駛該貨車之左方車門打開，及將告訴人拉至
    車庫昇降機內之事實，辯稱：伊打告訴人係因告訴人下車要
    來打伊，伊請告訴人到車庫來談，告訴人不肯，並自行解開
    安全帶下車追過來，伊無拉告訴人進車庫等語。
二、經查：
  (一)邱內政於上開時、地，駕駛客戶之車輛，自該停車場昇降機
    駛出交與客戶之際，被告以手勢指揮告訴人所駕駛該貨車向
    左繞道駛過，告訴人未予理會之事實，為被告及告訴人所共
    認，堪信屬實。
  (二)被告因告訴人不予理會，憤而上前逕自開啟告訴人所駕駛該
    貨車之左方車門，與告訴人發生爭執，並伸手將告訴人拉進
    該車庫昇降機內一情，業經證人即告訴人於警詢、檢察官偵
    訊及本院審理時證述綦詳，且警調取該處監視錄影畫面拷貝
    光碟1 片，經檢察官於偵查中勘驗結果，係被告走向告訴人
    所駕駛貨車之駕駛座旁將車門打開，告訴人遂下車與被告爭
    論，被告即出手將告訴人拉進該停車場車庫昇降機內等情，
    有該監視錄影拷貝光碟1片及檢察官97年9 月30日勘驗筆錄1
    紙在卷可按。足證被告辯稱伊未打開告訴人所駕駛該貨車之
    左方車門打開，亦未將告訴人拉至昇降機內等語，顯不足採
    。
  (三)質之證人即在場之證人乙○○（被告之子）、邱內證於警詢
    、檢察官偵訊及本院審理時均一致陳稱被告與告訴人在該車
    庫昇降機內有互相拉扯、毆打等語，核與被告所陳相符，是
    被告陳稱伊與告訴人發生互毆等語，尚非無據。雖告訴人於
    本院審理時陳稱伊無還手等語，然其於案發之初，於警詢中
    即已自陳有自衛還擊等語，再參酌被告於當日19時10分許前
    往臺北市立聯合醫院仁愛院區（下稱臺北市立仁愛醫院）就
    診，經醫師診斷受有腹壁紅腫（7×4公分）、左手肘紅腫（
    3處，分別為3×1公分、1×0.5公分、0.5×0.2 公分）等傷
    害，此有被告之臺北市立仁愛醫院驗傷診斷書1 紙在卷可稽
    。堪認被告係與告訴人互毆甚明，是告訴人於本院審理時陳
    稱伊無還手等語，尚難逕予採信。
  (四)告訴人因與被告互毆，而受有左膝血種、右肩紅腫（2×1公
    分）、左肩紅腫（3×2公分）、左上臂紅腫（8×2公分）等
    傷害之事實，有告訴人之臺北市立仁愛醫院驗傷診斷書1 紙
    附卷可佐，且為被告所不爭執，是告訴人受有上開之傷害，
    及其與被告發生互相拉扯毆打之事實，二者間有相當之因果
    關係，足堪認定。
  (五)綜上所述，被告確有於前揭時、地，與告訴人發生互毆，致
    告訴人受有前揭傷害，事證明確，被告犯行洵堪認定。
三、核被告所為，係犯刑法第277條第1項之傷害罪。爰審酌被告
    未曾受有期徒刑以上刑之宣告，因偶發之行車糾紛，竟憤而
    與告訴人發生互毆，惟其已坦承有毆打告訴人之犯行，然迄
    今尚未與告訴人達成和解，再參酌其犯罪之動機、告訴人所
    受傷害之程度等一切情狀，量處如主文所示之刑，並諭知易
    科罰金之折算標準，以示懲儆。
據上論斷，應依刑事訴訟法第299條第1項前段，刑法第277條第1
項、第41條第1項前段，刑法施行法第1條之1，判決如主文。
本案經檢察官郭昭吟到庭執行職務
中    華    民    國    98    年    2     月    20    日
                  刑事第十八庭  法  官  彭慶文
上正本證明與原本無異。
如不服本判決應於收受送達後10日內向本院提出上訴書狀，並應
敘述具體理由；其未敘述上訴理由者，應於上訴期間屆滿後20日
內向本院補提理由書（均須按他造當事人之人數附繕本）「切勿
逕送上級法院」。告訴人或被害人如對於本判決不服者，應具備
理由請求檢察官上訴，其上訴期間之計算係以檢察官收受判決正
本之日期為準。
                                書記官  陳怡君
中    華    民    國    98    年    2     月    20    日
參考法條：
中華民國刑法第277條
（普通傷害罪）
傷害人之身體或健康者，處3年以下有期徒刑、拘役或1千元以下
罰金。
犯前項之罪因而致人於死者，處無期徒刑或7年以上有期徒刑；
致重傷者，處3年以上10年以下有期徒刑。


司法院資訊處製作；財團法人民間司法改革基金會備份。
